# 关于业务探讨

提问人：吴 继 阳 时间：2022-11-08 23:30:30
@chenyiwei,陈版主您好，现有如下经济业务，想咨询下您，这样处理可否？
储值卡：培训班，学生充值 10000 元，送 1000 元。
1 、充值时
借：银行存款10,000.00贷：合同负债10,000.00
2-1、学生当月消耗 4000 元课程
借：合同负债-实收3,305.79借：合同负债-赠送330.58贷：主营业务收入3,636.36
2-2、学生次月消耗 7000 元课程
借：合同负债-实收5,785.12借：合同负债-赠送578.51贷：主营业务收入6,363.64
3 、假设学生只上了 4000 元的课程就推课，实际需退 6000 元
借：合同负债6,363.64贷：银行存款6,363.64
这个赠送的 1000 元没体现可以吗？但是退费会计处理好像不太对，麻烦版主有空帮忙看看，谢谢！

回答人：chenyiwei
主帖中的处理基本上是可以的。
这类问题的处理要点是：财务系统中以实际交易价格为基础进行核算，不单独体现赠送的消费额度；业务系统中体现实际可用的消费额度，两个系统之间通过一定的换算比例等方式建立对应关系，在此基础上将业务系统中的数据调整为财务数据，作为账务处理的依据。